臺灣臺中地方法院民事判決　九十一年度親字第八九號
　　原　　　告　　顏彩霜
　　被　　　告　　甲○○
　　兼法定代理人　乙○○
右當事人間否認子女事件，本院判決如左：
    主      文
確認被告甲○○（男、民國九十一年八月二十六日生）非原告自被告乙○○受胎之婚
生子女。
訴訟費用由被告負擔。
    事      實
甲、原告方面：
一、聲明：求為判決如主文所示。
二、陳述：
    原告與被告乙○○原為夫妻，曾於民國（下同）八十六年三月十一日結婚，嗣於
    九十一年一月四日協議離婚。原告於離婚後即與訴外人蔡豐隆於九十一年七月十
    四日結婚，並於九十一年八月二十六日生下被告甲○○。因被告甲○○出生日往
    前推算之受胎期間仍在原告與被告乙○○之婚姻關係存續當中，致被告甲○○受
    法律推定為被告乙○○之婚生子女，並在戶籍謄本上登載之。惟蔡豐隆才是甲○
    ○之真正生父，為此依民法第一千零六十三條之規定提起本件訴訟。
三、證據：提出戶籍謄本、博微生物科技股份有限公司ＤＮＡ基因圖譜定序分析報告
    書影本各一份為證。
乙、被告方面：
　　對於原告之聲明及陳述均無意見。
      理      由
一、查原告與被告乙○○於八十六年三月十一日結婚，於九十一年一月四日協議離婚
    ，原告另於九十一年七月十四日與訴外人蔡豐隆結婚，並在九十一年八月二十六
    日生下一子即被告甲○○，因被告甲○○出生日往前推算之受胎期間仍在原告與
    被告乙○○之婚姻關係存續當中，致被告甲○○受法律推定為被告乙○○之婚生
    子女，惟蔡豐隆方為甲○○之真正生父等情，業據原告提出戶籍謄本、博微生物
    科技股份有限公司ＤＮＡ基因圖譜定序分析報告各一份為證，而該ＤＮＡ基因圖
    譜定序分析報告中明確載明：「蔡豐隆與甲○○之檢體，其相對應之各ＤＮＡ型
    別均無矛盾，存在血緣關係之機率為九九點九九九九％」、「乙○○與甲○○之
    檢體，其ＤＮＡＳＴＲ系統存有八個基因座型別矛盾，即乙○○與甲○○間應不
    存在血緣關係」，是以，原告主張被告甲○○非由被告乙○○受胎所生，應堪採
    信。
二、按從子女出生日回溯第一百八十一日起至第三百零二日止，為受胎期間；妻之受
    胎，係在婚姻關係存續中者，推定其所生子女為婚生子女。前項推定，如夫妻之
    一方能證明妻非自夫受胎者，得提起否認之訴。但應於知悉子女出生之日起，一
    年內為之，民法第一千零六十二條第一項、第一千零六十三條定有明文。本件被
    告甲○○之受胎期間，既在原告與被告乙○○婚姻關係存續中，則甲○○依法應
    推定為原告與被告乙○○之婚生子，然甲○○既非自被告乙○○受胎所生，則原
    告於知悉該子女出生之日起一年內即九十一年十一月五日，提起本訴，有起訴狀
    上之收發章在卷可憑，核未逾一年之法定期間，從而，原告提起本件否認子女之
    訴，於法有據，應予准許。
三、據上論結，本件原告之訴為有理由，依民事訴訟法第七十八條、第八十五條第一
    項前段條，判決如主文。
中　　　華　　　民　　　國　　九十一 　年　　　十二　　月　　卅一　　　日
                                  臺灣臺中地方法院家事法庭
~B法　　　官　廖穗蓁
右為正本係照原本作成
如對本判決上訴須於判決送達後廿日內向本院提出上訴狀
中　　　華　　　民　　　國　　九十二　　年　　　一　　　月　　　一　　　日
~B法院書記官
